臺灣高等法院刑事判決　　　　　　　　96年度上易字第2571號
上　訴　人　臺灣板橋地方法院檢察署檢察官
被　　　告　乙○○
　　　　　　　　　　（
上列上訴人因被告傷害案件，不服台灣板橋地方法院九十六年度
易字第二四七五號，中華民國九十六年九月十九日第一審判決（
起訴案號：台灣板橋地方法院檢察署九十六年度偵字第一七五○
四號），提起上訴，本院判決如下：
    主  文
原判決撤銷。
乙○○傷害人之身體，累犯，處有期徒刑捌月，半側剪刀壹支沒
收；又傷害人之身體，累犯，處有期徒刑捌月，半側剪刀壹支沒
收。應執行有期徒刑壹年貳月，半側剪刀壹支沒收。
    事  實
一、乙○○有賭博、違反肅清煙毒條例、麻醉藥品管理條例、竊
    盜、施用第二級毒品等前科；於民國九十五年三月十三日因
    施用第一級、第二級毒品案件，經台灣士林地方法院判處應
    執行有期徒刑一年，九十五年四月十七日確定，於九十六年
    一月二十日執行完畢。乙○○患有重度憂鬱症合併精神症狀
    ，於九十六年七月二十九日下午二時二十五分許，在台北縣
    永和市○○路五號六樓之四住處與家人吵架後飲酒解悶，致
    情緒失控，竟到廚房拿其所有拆卸後之半側剪刀一支外出，
    行經台北縣永和市○○路三二二號前，走至馬路中央，適丙○○駕駛自用小客車內載妻莊惠鳳迎面而來，對乙○○鳴按
    喇叭示警，乙○○不滿遭丙○○按鳴喇叭，竟基於傷害他人
    身體之犯意，走至該車左前車門，趁丙○○來不及反應之際
    ，打開車門，並持該半側剪刀朝丙○○身上猛刺，丙○○趕
    緊以雙手抵擋，致雙前臂及右手第四指多處刀傷合併肌肉斷
    裂等傷害，嗣丙○○趁乙○○稍作停頓時，趕緊將車門關上
    鎖住，乙○○打不開車門即步行離開，丙○○立即打電話報
    報警。五分鐘後（同日下午二時三十分許），乙○○走到永
    和市○○路三二○號騎樓下，擋在機車騎士甲○○面前，甲○○請其讓路，竟又基於傷害之犯意，持半側剪刀朝甲○○
    刺一下，致甲○○受有左肩穿刺傷合併肌肉斷裂之傷害；適
    台北縣政府警察局永和分局永和派出所警員接獲報案趕至，
    當場將乙○○逮捕，並扣得上開半側剪刀一支。
二、案經丙○○、甲○○訴由台北縣政府警察局永和分局報告台
    灣板橋地方法院檢察署檢察官偵查起訴。
    理  由
一、訊據被告乙○○對於上揭事實，坦承不諱，復經告訴人丙○○、甲○○及證人莊惠鳳指證述綦詳，並有天主教會耕莘醫
    院永和分院診斷證明書二紙在卷可稽，與半側剪刀一支扣案
    可資佐證，事證明確，被告犯行洵堪認定。
二、核被告所為，均係犯刑法第二百七十七條第一項之傷害罪。
    其先後二次傷害犯行，犯意有別、行為互殊，應予分論併罰
    。被告有賭博、違反肅清煙毒條例、麻醉藥品管理條例、竊
    盜、施用第二級毒品等前科；於九十五年三月十三日因施用
    第一級、第二級毒品案件，經台灣士林地方法院判處應執行
    有期徒刑一年，九十五年四月十七日確定，於九十六年一月
    二十日執行完畢，有本院前案紀錄表可稽，其於有期徒刑執
    行完畢後，故意再犯上述有期徒刑之二罪，皆為累犯，均應
    依刑法第四十七條第一項規定加重其刑。又被告雖供稱其有
    精神疾病，行兇時不記得很清楚，並提出國泰綜合醫院內湖
    分院診斷證明書及中華民國身心障礙手冊各一件，其上分別
    載有重度憂鬱症合併精神症狀，屬中度精神障礙等情。惟查
    被告於警詢及偵查中均自承，因為和家人吵架後喝了酒才導
    致行為失控，是依刑法第十九條第三項規定，自無減免其刑
    之適用。
三、原審以被告罪證明確，予以論罪科刑，固非無見。惟查，被
    告因與家人吵架後飲酒解悶，致情緒失控，即持在客觀上足
    以傷害人之半側剪刀一支外出，隨機傷人，對與被告素不認
    識，無辜之被害人丙○○及當時在車內之丙○○之妻莊惠鳳
    、被害人甲○○造成心裡恐懼恐不可言喻，而被害人丙○○
    、甲○○之傷害非輕，被告迄今猶以其患有重度憂鬱症合併
    精神症狀企圖減輕為自己行為之惡性，且仍未賠償被害人丙○○及甲○○任何損害，原審量處被告各處有期徒刑六月，
    並定應執行有期十月，量刑稍輕，檢察官上訴意旨指原審量
    刑過輕，則為有理由。原判決既有上述可議之處，仍屬無可
    維持，應予撤銷改判。爰審酌被告犯罪動機、目的、手段、
    被害人所受傷害程度，且尚未能達成和解賠償被害人所受損
    害，以及犯後坦承犯行之態度等一切情狀，分別量處有期徒
    刑八月，並定其應執行有期徒刑一年二月。扣案之半側剪刀
    一支，為被告所有供犯罪所用之物，業據被告供述在卷，爰
    依刑法第三十八條第一項第二款規定宣告沒收。
據上論斷，應依刑事訴訟法第三百六十九條第一項前段、第三百
六十四條、第二百九十九條第一項前段、刑法第二百七十七條第
一項、第四十七條第一項、第五十一條第五款、第三十八條第一
項第二款，判決如主文。
本案經檢察官黃和村到庭執行職務。
中　　華　　民　　國　　96　　年　　12　　月　　20　　日
                  刑事第十三庭　審判長法　官　曾德水
　　                                  法　官　李錦樑
　　                                  法　官　林婷立
以上正本證明與原本無異。
不得上訴。
                                      書記官  王增華
中　　華　　民　　國　　96　　年　　12　　月　　20　　日
附錄本案論罪科刑法條全文：
刑法第二百七十七條第一項
傷害人之身體或健康者，處三年以下有期徒刑、拘役或一千元以
下罰金。
